臺灣臺北地方法院刑事裁定　　　　　　96年度聲減字第2794號
聲　請　人　臺灣臺北地方法院檢察署檢察官
受　刑　人　甲○○
　　　　　　　　　　（現在臺灣臺南監獄執行中）
上列受刑人因犯槍砲彈藥刀械管制條例、妨害自由等罪，均已經
判決罪刑確定，聲請人聲請減刑，本院裁定如下：
    主  文
甲○○所犯如附表編號２、３、４所示之罪，均減刑，並與所犯
附表編號１、５、６不得減刑之罪，有期徒刑及罰金刑部分定應
執行刑有期徒刑拾年貳月，併科罰金新臺幣壹拾伍萬元，罰金如
易服勞役，以銀元佰元即新臺幣玖佰元折算壹日。
    理  由
一、查受刑人甲○○因於：
  (一)民國八十七年間起至八十八年七月二十日止，犯修正前槍砲
    彈藥刀械管制條例第十一條第四項之罪，又於八十八年七月
    二十日，犯刑法第三百零二條第一項之妨害自由罪，經臺灣
    雲林地方法院以八十八年度訴字第二七七號判決（偵查案號
    ：臺灣雲林地方法院檢察署八十八年度偵字第四○四一號）
    ，就違反槍砲彈藥刀械管制條例部分（此部分不得減刑）判
    處有期徒刑二年二月，併科罰金新臺幣十萬元，罰金如易服
    勞役，以銀元三百元即新臺幣九百元折算一日，妨害自由部
    分，判處有期徒刑八月確定在案。
  (二)八十八年七月二十二日，犯毒品危害防制條例第十條第二項
    之罪，經臺灣士林地方法院以八十八年度士簡字第七八一號
    判決（偵查案號：臺灣士林地方法院檢察署八十八年度毒偵
    字第二六號）判處有期徒刑五月確定在案。
  (三)八十八年三月間，因犯刑法第三百三十七條、第二百十六條
    、第二百十二條之罪（前開侵占遺失物、行使變造特種文書
    罪，因有方法、目的、原因、結果之牽連犯關係，而依九十
    四年二月二日修正前刑法第五十五條規定，從一重行使變造
    特種文書罪論），及同年三月間起至四月十二日止，犯修正
    前槍砲彈藥刀械管制條例第十一條第一項、第十二條第一項
    之罪（前開製造可發射子彈具有殺傷力之槍枝罪與未經許可
    製造子彈罪，具想像競合犯關係，而依九十四年二月二日修
    正前刑法第五十五條規定，從一重製造可發射子彈具有殺傷
    力之槍枝罪論），經本院以八十八年度訴字第七四一號判決
    案件（偵查案號：臺灣臺北地方法院檢察署八十八年度偵字
    第八九一一號），就行使變造特種文書罪部分，判處有期徒
    刑三月，違反槍砲彈藥刀械管制條例部分（此部分不得減刑
    ），判處有期徒刑五年六月，併科罰金新臺幣十萬元，罰金
    如易服勞役，以銀元三百元即新臺幣九百元確定在案。
  (四)八十八年三月八日，因犯修正前槍砲彈藥刀械管制條例第十
    一條第四項、第十二條第四項之罪（前開未經許可持有可發
    射子彈具有殺傷力之槍枝罪與未經許可持有子彈罪，具想像
    競合犯關係，而依九十四年二月二日修正前刑法第五十五條
    規定，從一重未經許可持有可發射子彈具有殺傷力之槍枝罪
    論），經臺灣士林地方法院以八十八年度訴字第三二二號判
    決（偵查案號：臺灣士林地方法院檢察署八十八年度偵字第
    三○五六號）判處有期徒刑二年，併科罰金新臺幣十萬元，
    罰金如易服勞役，以銀元三百元即新臺幣九百元折算一日，
    於刑之執行完畢或赦免後，入勞動場所強制工作三年。被告
    遞經上訴，為最後事實審即臺灣高等法院以八十九年度上訴
    字第八二九號判決駁回上訴，與最高法院以八十九年度臺上
    字第四六七二號判決駁回上訴確定（此部分不得減刑）。
  (五)附表所列犯罪日期、所犯法條、宣告刑等應更正如前述。
二、茲檢察官以其犯罪時間在九十六年四月二十四日以前，且附
    表編號２、３、４合於減刑條件，聲請予以減刑，並與不得
    減刑之附表１、５、６罪刑關於有期徒刑、罰金刑部分定應
    執行刑，經核尚無不合，應予准許。
三、而受刑人所犯前開應減刑、不應減刑之罪，固業經臺灣高等
    法院依檢察官之聲請，於九十一年六月二十五日以九十一年
    度聲字第七八九號裁定，就有期徒刑、罰金刑部分，定應執
    行為有期徒刑十年六月，併科罰金新臺幣十五萬元，罰金如
    易服勞役，以銀元三百元及新臺幣九百元折算一日確定在案
    ，然依中華民國九十六年罪犯減刑條例第十一條規定，並參
    酌九十六年六月二十九日臺灣高等法院刑事庭長會議第三點
    決議，仍應無庸為新舊法比較，逕依上開各確定判決所應適
    用之九十四年二月二日修正前刑法第五十一條第五款規定，
    另定其應執行刑。至於不符減刑規定之併科罰金部分，自應
    依原確定判決所諭知之標準為易服勞役折算標準，又附表編
    號６不得減刑之罪所附保安處分方面，無庸定應執行刑。
四、雖前開得減刑之附表編號２、４案件與不得減刑之附表１、
    ５、６案件，均有諭知沒收之從刑，然參酌九十六年七月六
    日臺灣高等法院刑事庭庭長會議第四點決議意旨與舉重以明
    輕之法理，均無庸於裁定主文、理由中記載，附此敘明。
據上論斷，依中華民國九十六年罪犯減刑條例第二條第一項第三
款、第八條第一項、第三項、第十一條、第十二條，九十四年二
月二日修正前刑法第五十一條第五款、第七款、第四十二條第二
項，九十五年五月十七日修正前罰金罰鍰提高標準條例第二條，
現行法規所定貨幣單位折算新臺幣條例第二條，裁定如主文。
中　　華　　民　　國　　96　　年　　9　　月　　7  　　日
 　　　　　　     刑事第十庭    法　官　姚念慈
上正本證明與原本無異。
如不服本裁定，應於裁定送達後5日內向本院提出抗告狀。
                                書記官  劉芸珊
中　　華　　民　　國　　96　　年　　9　　月　　7　  　日
